臺灣板橋地方法院刑事判決　　　　　　 100年度易字第3598號
聲　請　人　臺灣板橋地方法院檢察署檢察官
被　　　告　陳秉豐
　　　　　　楊明安
　　　　　　陳銘偉
上列被告因傷害案件，經檢察官聲請以簡易判決處刑（99年度偵
字第31519 號），本院認不宜以簡易判決處刑（原案號：100 年
度簡字第5073號），改依通常程序判決如下：
    主  文
本件公訴不受理。
    事實及理由
一、聲請簡易判決處刑意旨略稱：被告陳秉豐係受僱於大觀瓦斯
    行（址設新北市○○區○○路2 段305 號）擔任瓦斯送貨員
    ，於民國98年間起經常騎乘機車前往被告楊明安所經營之「
    小貓咪檳榔攤」（址設新北市○○區○○路2 段130 弄36號
    ）消費，因而對於該檳榔攤內之員工即案外人簡綾珊產生好
    感，然被告陳秉豐因不滿案外人簡綾珊時常與店內其他男性
    客人往來密切，因而心生愿懟，經常於送貨期間經過「小貓
    咪檳榔攤」時，對店內之被告楊明安及案外人簡綾珊等人有
    挑釁之舉動。嗣於99年11月6 日14時許，被告陳秉豐復騎乘
    機車送貨時，途經新北市○○區○○路2 段265 巷5 號前巧
    遇被告楊明安，被告陳秉豐則下車，先對被告楊明安口出惡
    言，被告楊明安不甘示弱，雙方因而發生口角爭執，詎被告
    陳秉豐竟先持機車上瓦斯筒丟向被告楊明安，幸經被告楊明
    安閃躲後，被告陳秉豐另基於傷害他人身體之犯意，徒手毆
    打被告楊明安，致被告楊明安因而受有頭部紅腫之傷害，被
    告楊明安則從地上拾起持磚塊1 塊反擊，丟向被告陳秉豐，
    然未砸中，適經慈濟大門守衛勸阻後，雙方則各自悻然離去
    。嗣被告楊明安返回「小貓咪檳榔攤」後，將上開情事告知
    店內客人被告陳銘偉，因被告楊明安內心猶然忿忿不平，遂
    邀同被告陳銘偉前往「大觀瓦斯行」找被告陳秉豐理論，詎
    被告陳秉豐見被告楊明安、陳銘偉前來，先持空瓦斯桶丟向
    渠二人，然未砸中，被告陳銘偉、楊明安則共同基於傷害他
    人身體之犯意，被告陳銘偉持地上木棍1 支，被告楊明安則
    撿拾地上之大型鐵釘1 支，一同毆打被告陳秉豐身體多處，
    致被告陳秉豐受有左足踝擦傷、雙膝、雙前臂挫傷、擦傷等
    傷害；被告陳秉豐則基於傷害他人身體犯意，徒手毆打被告
    陳銘偉，被告陳銘偉因而受有右手臂擦傷、左手背挫傷、右
    大腿瘀青等傷害。因認被告陳秉豐、楊明安、陳銘偉均涉有
    刑法第277 條第1 項之傷害罪嫌。
二、按告訴乃論之罪，告訴人於第一審辯論終結前得撤回其告訴
    ；又告訴經撤回者，應諭知不受理之判決，且該判決得不經
    言詞辯論，刑事訴訟法第238 條第1 項、第303 條第3 款及
    第307 條分別定有明文。
三、本件告訴人陳秉豐告訴被告楊明安、陳銘偉傷害案件，告訴
    人楊明安、陳銘偉告訴被告陳秉豐傷害案件，聲請簡易判決
    處刑書認被告陳秉豐、楊明安、陳銘偉均係觸犯刑法第277
    條第1 項之傷害罪，依同法第287 條前段之規定，須告訴乃
    論。茲據告訴人陳秉豐具狀撤回對被告楊明安、陳銘偉之告
    訴，告訴人楊明安、陳銘偉具狀撤回對被告陳秉豐之告訴，
    有撤回告訴狀各1 紙在卷可稽，揆諸首開說明，爰不經言詞
    辯論，逕為不受理判決之諭知。
據上論斷，應依刑事訴訟法第452 條、第303 條第3 款、第307
條，判決如主文。
中    華    民    國   100    年    10    月    20    日
                  刑事第二十四庭  審判長法  官  潘長生
                                        法  官  林琮欽
                                        法  官  劉芳菁
如不服本判決，應於判決送達後10日內敘明上訴理由，向本院提
出上訴狀 (應附繕本) ，上訴於臺灣高等法院。其未敘述上訴理
由者，應於上訴期間屆滿後20日內向本院補提理由書「切勿逕送
上級法院」。
以上正本證明與原本無異。
                                        書記官  陳春銘
中    華    民    國   100    年    10    月    24    日